【裁判字號】    99,易,242
【裁判日期】    990630
【裁判案由】    毒品危害防制條例
【裁判全文】
臺灣宜蘭地方法院刑事判決               99年度易字第242號
公  訴  人  臺灣宜蘭地方法院檢察署檢察官
被      告  甲○○
上列被告因毒品危害防制條例案件，經檢察官提起公訴（99年度
毒偵字第209號），被告於本院審理時就被訴事實為有罪之陳述
，經本院裁定行簡式審判程序，判決如下：
    主  文
甲○○施用第二級毒品，累犯，處有期徒刑拾月。扣案之第二級
毒品甲基安非他命壹包（驗餘淨重零點壹貳零捌公克）沒收銷燬
之。
    犯罪事實
一、甲○○前因施用毒品案件，經本院以92年度毒聲字第299號
    裁定送觀察、勒戒，於觀察、勒戒執行完畢後，因認有繼續
    施用毒品傾向，由本院以92年度毒聲字第336號裁定送強制
    戒治，於民國92年11月28日停止強制戒治出所，該次施用毒
    品犯行由臺灣宜蘭地方法院檢察署檢察官以93年度戒毒偵字
    第8號為不起訴處分確定；另因持有毒品案件，經本院於93
    年11月18日，以93年度宜簡字第338號刑事判決判處有期徒
    刑5月，於94年6月16日執行完畢出監；又因施用毒品案件，
    經本院於94年6月6日，以94年度易字第3號刑事判決判處有
    期徒刑10月確定；又因施用毒品案件，經本院於94年12月12
    日，以94年度易字第392號刑事判決判處有期徒刑6月確定，
    並與前開有期徒刑10月接續執行後，於95年11月10日假釋出
    監，於95年12月21日假釋期滿，以已執行論；另因妨害自由
    案件，經本院於98年2月2日，以97年度羅簡字第476號刑事
    判決判處有期徒刑3月確定，於98年7月26日執行完畢出監（
    構成累犯）。復因犯竊盜案件，先後經法院判處有期徒刑6
    月、4月、6月，及因施用毒品案件，先後經法院判處有期徒
    刑9月、10月，上開有期徒刑經裁定其應執行刑有期徒刑2年
    6月，現正在監執行中。
二、詎其仍不知悔改，復基於施用毒品之犯意，於99年2月27日
    某時許，在宜蘭縣壯圍鄉○○村○○路119號住處，以玻璃
    球燒烤吸食方式，施用第二級毒品甲基安非他命l次。嗣甲
    ○○因竊盜案件為臺灣宜蘭地方法院檢察署通緝，於99年3
    月l日15時55分許，在宜蘭縣壯圍鄉○○路228巷8號後方堤
    防道路為警查獲，並當場在其左側褲袋內扣得安非他命1包(
    驗餘淨重0.1208公克)，經採尿送驗呈安非他命類陽性反應
    ，始悉上情。
    理  由
一、本件被告所犯係死刑、無期徒刑、最輕本刑為3年以上有期
    徒刑以外之罪，其於審理中就被訴事實為有罪之陳述，經本
    院告知簡式審判程序之旨，並聽取公訴人、被告之意見後，
    依刑事訴訟法第273條之1第1項規定，裁定進行簡式審判程
    序並為審理判決，合先敘明。
二、前揭犯罪事實，業據被告於偵查及本院審理時坦承不諱，且
    被告於上述時間經採尿送驗結果，確呈安非他命類陽性反應
    ，此有慈濟大學濫用藥物檢驗中心檢驗總表、宜蘭縣政府警
    察局礁溪分局99年度毒品犯罪嫌疑人尿液採驗作業管制紀錄
    表各1份在卷可稽，復有扣案之甲基安非他命1包（驗餘淨重
    0.1208公克）及交通部民用航空局航空醫務中心99年3月18
    日出具之航藥鑑字第0991777號毒品鑑定書1份在卷可稽，足
    認被告上開任意性之自白與事實相符，堪以採信。又被告前
    因施用毒品案件，於強制戒治執行完畢釋放後，5年內有多
    次施用毒品之事實，此有臺灣宜蘭地方法院檢察署刑案資料
    查註紀錄表、全國施用毒品案件紀錄表、法務部全國檢察官
    線上查詢刑案人犯在監所最新資料報表、本院94年度易字第
    3號刑事判決書各1份附卷可按。據此，被告並非施用毒品之
    「初犯」或於「5年後再犯」，自無毒品危害防制條例第20
    條觀察勒戒、強制戒治規定之適用，本件應逕行追訴處罰。
三、核被告所為，係犯毒品危害防制條例第10條第2項施用第二
    級毒品罪。其施用毒品前後持有毒品之低度行為，為施用毒
    品之高度行為所吸收，不另論罪。又被告曾有上開前科與執
    行紀錄，有台灣高等法院被告前案紀錄表在卷足憑，其於5
    年內再故意犯本件有期徒刑以上之罪，核屬累犯，應依刑法
    第47條第1項之規定加重其刑。爰審酌被告曾因施用毒品案
    件經觀察勒戒、強制戒治及刑罰執行後，仍未能確實戒除毒
    害，猶有用毒抵癮之習，顯無戒除毒癮之決心，自制能力不
    足，惟念被告施用毒品之犯行，係屬對其自身健康之戕害行
    為，對社會所造成之損害尚非直接，犯後已坦認犯行，態度
    良好等一切情狀，量處如主文所示之刑。扣案之甲基安非他
    命1包（驗餘淨重0.1208公克），應依毒品危害防制條例第1
    8條第1項前段，沒收銷毀之。
據上論斷，應依刑事訴訟法第273條之1第1項、第299條第1項前
段，毒品危害防制條例第10條第2項、第18條第1項前段，刑法第
11條前段、第47條第1項，判決如主文。
本案經檢察官劉憲英到庭執行職務。
中    華    民    國    99    年    6     月    30    日
                  刑事第四庭法  官  陳雪玉
以上正本證明與原本無異。
如不服本判決應於收受送達後十日內向本院提出上訴書狀，並應
敘述具體理由；其未敘述上述理由者，應於上訴期間屆滿後二十
日內向本院補提理由書(均須按他造當事人之人數附繕本)「切勿
逕送上級法院」。
                            書記官  陳建宇
中    華    民    國    99    年    6     月    30    日
附錄本案論罪科刑法條：
毒品危害防制條例第10條第2項
施用第二級毒品者，處3年以下有期徒刑。

司法院資訊處製作；財團法人民間司法改革基金會備份。
